【裁判字號】    98,消債更,36
【裁判日期】    981210
【裁判案由】    更生事件
【裁判全文】
臺灣士林地方法院民事裁定            98年度消債更字第36號
債  務  人  甲○○
                        303.
代  理  人  吳文升律師
上列當事人聲請更生事件，本院裁定如下：
    主  文
債務人甲○○自中華民國九十八年十二月十六日十七時起開始更
生程序。
命司法事務官進行本件更生程序。
    理  由
一、按債務人與金融機構協商成立者，不得聲請更生或清算，但
    因不可歸責於己之事由，致履行顯有重大困難者，不在此限
    。本條例施行前，債務人依金融主管機關協調成立之中華民
    國銀行公會會員辦理消費金融案件無擔保債務協商機制與金
    融機構成立之協商，準用前項之規定，消費者債務清理條例
    第151 條第5 項、第6 項分別定有明文。次按，債務人不能
    清償債務或有不能清償之虞，且無擔保或無優先權之債務總
    額未逾新臺幣（下同）1,200 萬元者，於法院裁定開始清算
    程序或宣告破產前，得向法院聲請更生，觀諸同條例第3 條
    、第42條第1 項規定自明。又法院開始更生程序之裁定，應
    載明其年、月、日、時，並即時發生效力。法院開始更生或
    清算程序後，得命司法事務官進行更生或清算程序，必要時
    得選任律師、會計師或其他適當之自然人或法人一人為監督
    人或管理人，復為同條例第45條第1 項、第16條所明定。
二、本件聲請意旨略以：伊名下雖有新生源生物科技股份有限公
    司股份1 萬2,300 元，惟每月薪資收入3 萬6,000 元，而債
    務總額為61萬2,403 元，有不能清償債務之情事，前曾於民
    國95年10月依中華民國銀行公會會員辦理消費金融案件無擔
    保債務協商機制與金融機構成立協商，協商條件為自95年10
    月起，分80期，利率0%，每月還款2 萬2,689 元；惟伊另遭
    未參與協商之債權人遠東商業銀行股份有限公司聲請強制執
    行扣薪1/3 ，致伊無法支付協商金額而毀諾；故伊確係因不
    可歸責於己，致履行協商條件顯有重大困難；且伊無擔保或
    無優先權之債務總額為61萬2,403 元，未逾1,200 萬元，復
    未經法院裁定開始清算程序或宣告破產，爰向本院聲請更生
    等語。
三、查債務人甲○○所主張之上開事實，有中華民國銀行公會員
    辦理消費金融案件無擔保債務協商機制協議書暨無擔保債務
    還款計畫、本院96年10月24日士院鎮96執秋字第39638 號執
    行命令、財政部臺北市國稅局96至97年度綜合所得稅各類所
    得資料清單、財產歸屬資料清單、財團法人金融聯合徵信中
    心當事人綜合信用報告－協商前置專用債權人清冊、98年1
    月至98年8 月薪資轉帳明細等件為證（見本院卷第14至15、
    20、42至43、139 至141 、157 、177 、179 至181 頁），
    核閱屬實，堪認為真正。是以債務人每月薪資收入3 萬6,00
    0 元計算，扣除強制執行之金額1 萬2,000 元（即薪資之1/
    3） 及協商還款金額2 萬2,689 元後，僅餘1,311 元，實不
    足以支應其生活必要支出，足認債務人係因不可歸責於己之
    事由，致履行協商條件顯有困難。此外，復查無債務人有消
    費者債務清理條例第6 條第3 項、第8 條或第46條各款所定
    駁回更生聲請之事由存在，則其聲請更生，應屬有據。揆諸
    首揭規定及說明，應予開始更生程序，並命司法事務官進行
    本件更生程序。
四、爰裁定如主文。
中    華    民    國    98    年    12    月    10    日
                  民事第一庭  法      官  古振暉
上為正本係照原本作成。
本件不得抗告。
中    華    民    國    98    年    12    月    10    日
                              書  記  官  羅伊安


司法院資訊處製作；財團法人民間司法改革基金會備份。
